---
title: 'TAXA DE CÂMBIO </br> (AULA 03)'
subtitle: 'IEPG20 - Introdução à Economia'
author: 'Autor: Victor Valerio'
date: 'Última atualização: `r format(Sys.Date(),"%d-%m-%Y")`'
output:
  xaringan::moon_reader:
    nature:
      highlightStyle: github
      highlightLines: true
      ratio: 16:9
      countIncrementalSlides: true
---

```{r xaringan-themer, include=FALSE, warning=FALSE}
library(xaringanthemer)
style_mono_light(base_color = '#23395b')
```

```{r xaringan-scribble, echo=FALSE}
xaringanExtra::use_scribble()
xaringanExtra::use_search(show_icon = TRUE)
```

## TÓPICOS ABORDADOS

- [**INTRODUÇÃO**](#introducao)

- [**TAXA DE CÂMBIO NOMINAL**](#nominal)

- [**IMPACTO DO CÂMBIO NOMINAL NO MERCADO INTERNACIONAL**](#impacto_nominal)

- [**TAXA DE CÂMBIO REAL**](#real)

- [**IMPACTO DO CÂMBIO REAL NA COMPETITIVIDADE INDUSTRIAL**](#impacto_real)

---
class: inverse, center, middle 
name: #introducao
## INTRODUÇÃO

---
<div style="text-align: justify">
## INTRODUÇÃO

- Na maior parte dos casos, em cada país os preços dos Bens e Serviços (B&F) são 
fixados de acordo com a moeda local.

  - Unidade de Conta;
  - Reserva de Valor;
  - Meio de troca.

- Por exemplo, no Brasil é utilizado o Real, nos E.U.A é utilizado o Dólar, na 
Alemanha é utilizado o Euro e assim sucessivamente. 

---
<div style="text-align: justify"> 
## INTRODUÇÃO

- Contudo, para que haja o comércio internacional é necessário utilizar uma 
**taxa de conversão entre as moedas locais de cada país**. 

- De todo modo, a **taxa de conversão** entre as moedas é denominada de **taxa de 
câmbio nominal** (denotada por **e**). 

  - A expressão **nominal** refere-se ao fato desta taxa de câmbio **não 
  "considerar" os efeitos da inflação** de cada país para se realizar a
  conversão.

---
class: inverse, center, middle 
name: #nominal
## TAXA DE CÂMBIO NOMINAL

---
<div style="text-align: justify"> 
## TAXA DE CÂMBIO NOMINAL

- Pode-se calcular a **taxa de câmbio nominal (e)** a partir da seguinte razão:

$$e= \frac{Unidades \ de \ Moeda \ Local}{Uma \ Unidade \ de \ Moeda \ Estrangeira}$$

- Assim, pode-se interpretar a taxa de câmbio nominal como a **quantidade de 
moeda local necessária para de adquirir uma unidade de moeda estrangeira**.

---
<div style="text-align: justify"> 
## TAXA DE CÂMBIO NOMINAL

```{r, warning = F,message = F, error = F, echo = F, fig.align = 'center', dpi = 300}

library(magrittr)

# Dólar Americano
cambio_nominal_dolar <- BETS::BETSget(10813, 
                                      data.frame = TRUE) 

cambio_nominal_dolar_h <- cambio_nominal_dolar %>% 
  dplyr::filter(date == lubridate::today())

# Euro
cambio_nominal_euro <- BETS::BETSget(21620,
                                     data.frame = TRUE)

cambio_nominal_euro_h <- cambio_nominal_euro %>%
  dplyr::filter(date == lubridate::today())

# Iene
cambio_nominal_iene <- BETS::BETSget(21622,
                                     data.frame = TRUE)

cambio_nominal_iene_h <- cambio_nominal_iene %>%
  dplyr::filter(date == lubridate::today())
```
