---
title: 'TAXA DE CÂMBIO </br> (AULA 03)'
subtitle: 'IEPG20 - Introdução à Economia'
author: 'Autor: Victor Valerio'
date: 'Última atualização: `r format(Sys.Date(),"%d-%m-%Y")`'
output:
  xaringan::moon_reader:
    nature:
      highlightStyle: github
      highlightLines: true
      ratio: 16:9
      countIncrementalSlides: true
---

```{r xaringan-themer, include=FALSE, warning=FALSE}
library(xaringanthemer)
style_mono_light(base_color = '#23395b')
```

```{r xaringan-scribble, echo=FALSE}
xaringanExtra::use_scribble()
xaringanExtra::use_search(show_icon = TRUE)
```

## TÓPICOS ABORDADOS

- [**INTRODUÇÃO**](#introducao)

- [**TAXA DE CÂMBIO NOMINAL**](#nominal)

- [**IMPACTO DO CÂMBIO NOMINAL NO MERCADO INTERNACIONAL**](#impacto_nominal)

- [**TAXA DE CÂMBIO REAL**](#real)

- [**IMPACTO DO CÂMBIO REAL NA COMPETITIVIDADE INDUSTRIAL**](#impacto_real)

---
class: inverse, center, middle 
name: #introducao
## INTRODUÇÃO

---
<div style="text-align: justify">
## INTRODUÇÃO

- Na maior parte dos casos, em cada país os preços dos Bens e Serviços (B&F) são 
fixados de acordo com a moeda local.

  - Unidade de Conta;
  - Reserva de Valor;
  - Meio de troca.

- Por exemplo, no Brasil é utilizado o Real, nos E.U.A é utilizado o Dólar, na 
Alemanha é utilizado o Euro e assim sucessivamente. 

